臺灣高等法院臺中分院刑事判決　　　　　　民國九十三年度上訴字第一五六四號
　　上　訴　人　臺灣彰化地方法院檢察署檢察官
　　被　　　告　乙○○
右上訴人因被告毒品危害防制條例案件，不服臺灣彰化地方法院中華民國九十三年八
月三十日第一審判決（民國九十三年度訴緝字第三三號，起訴案號：臺灣彰化地方法
院檢察署民國九十二年度毒偵字第二九六七號、併辦案號：同案九十三年度毒偵字第
三一八六號），提起上訴，本院判決如左：
　　主      文
原判決撤銷。
乙○○連續施用第一級毒品，累犯，處有期徒刑拾月。
扣案注射針筒乙支沒收。
　　事      實
一、乙○○曾因違反麻醉藥品管理條例及傷害案件，分別經原法院以民國（下同）八
    十三年度易字第二九八六號、八十三年度訴字第一九九八號及八十四年度訴字第
    三七九號判處有期徒刑五月、三年一月、二月確定，並經裁定定應執行刑為有期
    徒刑三年五月在案，經接續執行，於八十六年九月五日縮短刑期假釋出監並付保
    護管束，八十七年十二月四日縮刑期滿未經撤銷假釋而視為執行完畢。其前因施
    用毒品案件，經裁定觀察、勒戒後，認有繼續施用毒品之傾向，復經裁定令入戒
    治處所施以強制戒治一年，後經裁定停止戒治，所餘期間付保護管束，於九十二
    年五月十九日保護管束期滿，視為強制戒治執行完畢，而經臺灣彰化地方法院檢
    察署檢察官於九十二年四月十五日，以九十二年度戒毒偵字第二三三號為不起訴
    處分確定。詎其仍不知悔改，復於前揭不起訴處分及停止戒治付保護管束期滿視
    為強制戒治執行完畢後五年內，因小腦萎縮，竟基於施用第一級毒品之概括犯意
    ，於九十二年十一月二十日、同月二十一日及自九十三年八月初旬起，迄同年八
    月十三日止，在其彰化縣芳苑鄉○○村○○路九號住處，以針筒注射手臂靜脈之
    方式，非法施用海洛因多次。嗣於九十二年十一月二十二日十五時四十分許，經
    警得其同意搜索其上開住處，查獲其所有供施用海洛因所用之注射針筒乙支，復
    經其同意採集尿液送驗結果呈嗎啡陽性反應。
二、乙○○又承上開之概括犯意，於九十三年八月十四日上午十時許，在彰化縣二林
    鎮○○○道路旁，施用第一級毒品海洛因一次。
三、案經彰化縣警察局二林分局報請臺灣彰化地方法院檢察署檢察官偵查起訴。
　　理      由
一、右揭犯罪事實，業據被告於警訊時、原審及本院審理中坦承不諱，且被告於前揭
    時地獲案後，經警得其同意採集其尿液送驗結果，係呈嗎啡（施用海洛因者會在
    其體內代謝為嗎啡成分殘留，並經由尿液排出）陽性反應，此有彰化縣衛生局煙
    毒尿液檢驗成績書二紙及法務部調查局九十三年二月二十五日調科壹字第○九三
    六二四一二五○○號檢驗通知書各乙紙在卷足參，復有被告同意搜索因而查扣之
    注射針筒乙支扣案可佐，並有現場照片二幀、被告出具之搜索同意書及彰化縣警
    察局二林分局搜索筆錄各乙紙附卷可稽。被告前因施用毒品案件，經裁定觀察、
    勒戒後，認有繼續施用毒品之傾向，復經裁定令入戒治處所施以強制戒治一年，
    後經裁定停止戒治，所餘期間付保護管束，於九十二年五月十九日保護管束期滿
    ，視為強制戒治執行完畢，經臺灣彰化地方法院檢察署檢察官於九十二年四月十
    五日，以九十二年度戒毒偵字第二三三號為不起訴處分確定，有上述不起訴處分
    書及臺灣高等法院被告全國前案紀錄表各乙份在卷可憑。綜上所述，本案事證已
    臻明確，被告犯行洵堪認定。
二、按毒品危害防制條例業於九十二年六月六日經立法院修正通過，於同年七月九日
    經總統公布，並自公布後六個月即九十三年一月九日開始施行（參同條例第三十
    六條）。本件被告第一次施用第一級毒品海洛因之時間雖係九十二年十一月二十
    日，惟其最後一次施用之時間係九十三年八月十四日，斯時新修正之毒品危害防
    制條例業已開始施行，本案自應適用被告行為終了時即修正後之毒品危害防制條
    例論處。查被告前因施用毒品案件，於不起訴處分及停止戒治付保護管束期滿視
    為強制戒治執行完畢後，於五年內又施用第一級毒品海洛因，核其所為，係犯毒
    品危害防制條例第十條第一項之施用第一級毒品罪。其為供自己施用之目的而持
    有上開毒品，於施用前持有之低度行為，應為施用之高度行為所吸收，不另論罪
    。其先後多次犯行，時間緊接，犯罪構成要件相同，顯係基於概括犯意反覆為之
    ，為連續犯，應依刑法第五十六條之規定以一罪論，並加重其刑。被告有前揭事
    實欄所載前科，有臺灣高等法院被告全國前案紀錄表附卷可稽，其於受有期徒刑
    執行完畢後，五年以內再犯有期徒刑以上刑之本罪，為累犯，應依刑法第四十七
    條之規定遞加重其刑。至起訴書雖僅敘及被告於九十二年十一月二十二日，在不
    詳地點，施用海洛因乙次之犯行，惟其餘未據起訴部分，與起訴部分，有連續犯
    之裁判上一罪關係，為起訴效力所及，基於審判不可分之原則，自應併予審理。
    原審對於被告予以論罪科刑，固非無見，惟查事實二部分，與本案具有連續犯關
    係，屬於裁判上之一罪，原審未及予以一併審理，即有未合，檢察官上訴意旨執
    此指摘原判決不當，為有理由，應由本院將原判決予以撤銷改判，爰審酌被告經
    法院送強制戒治後，猶不思戒除惡習，仍犯本件施用毒品犯行，惟施用之次數不
    多及其犯罪之動機、目的、手段、品行、生活狀況、智識程度、犯後態度等一切
    情狀，量處如主文第二項所示之刑。扣案之注射針筒乙支，係被告所有供施用海
    洛因所用之物，業據被告於原審審理時供明在卷，併依刑法第三十八條第一項第
    二款之規定宣告沒收。
三、據上論斷，應依刑事訴訟法第三百六十九條第一項前段、第三百六十四條、第二
    百九十九條第一項前段，毒品危害防制條例第十條第一項，刑法第十一條前段、
    第五十六條、第四十七條、第三十八條第一項第二款，判決如主文。
本案經檢察官甲○○到庭執行職務。
中      華      民      國　    九十三     年    十一     月    十六　　日
　                      　　　  臺灣高等法院臺中分院刑事第十庭
                                      審判長法  官  林  照  明
                                      　　　法　官  林  清  鈞
                                      　　　法　官  吳　重　政
右正本證明與原本無異。
如不服本判決應於收受送達後十日內向本院提出上訴書狀，其未敘述上訴之理由者並
得於提起上訴後十日內向本院補提理由書（均須按他造當事人之人數附繕本）。
　　　　　　　　　　　　　　　　　　　　　　書記官  劉　建　智
中      華      民      國　    九十三     年    十一     月   二十三 　日
附錄：
毒品危害防制條例第十條第一項：
施用第一級毒品者，處六月以上五年以下有期徒刑。
                              　　　　　　　　　　　　　　　　　　　　　Ｒ
